【裁判字號】    94,訴,1702
【裁判日期】    950223
【裁判案由】    侵權行為損害賠償
【裁判全文】
臺灣板橋地方法院民事判決              94年度訴字第1702號
原      告  甲○○
被      告  乙○○
上列當事人間請求侵權行為損害賠償事件，經刑事庭裁定移送前
來，本院於民國95年2 月9 日言詞辯論終結，判決如下：
    主  文
被告應給付原告新台幣壹佰萬捌仟貳佰元，及自民國九十四年七
月二十二日起至清償日止，按年息百分之五計算之利息。
訴訟費用由被告負擔。
本判決第一項於原告以新台幣參拾參萬柒仟元供擔保後，得假執
行。但被告得以新台幣壹佰萬捌仟貳佰元供擔保而免為假執行。
    事實及理由
一、本件原告起訴應受判決事項之聲明，由請求被告給付新台幣
    （下同）355 萬8,200 元，減縮為100 萬8,200 元，核與民
    事訴訟法第255 條第1 項第3 款規定相符。
二、原告主張：被告乙○○先於民國81年9 月29日與址設於桃園
    縣龜山鄉○○段291 之1 地號之土地所有人郭秀寶訂立土地
    買賣契約，欲興建建物，嗣於於81年10月2 日、同年12月18
    日先後邀原告月昭及訴外人施侑伶（原名為施麗美）、張文
    建等3 人共同出資於上開土地合建房屋，簽訂出資合建之契
    約書，因原告及施侑伶等人不諳房地產買賣及房屋興建事宜
    ，而委任被告代為處理購地建屋事宜，原告即自82年1 月5
    日起至82年3 月10 日 止陸續支付乙○○共155 萬元。惟被
    告收足款項後，因於82年3 月15日遲延支付與郭秀寶簽訂土
    地買賣契約之用印款303 萬元，郭秀寶即於82年5 月21日以
    存證信函通知被告解除上開土地買賣契約，並沒入已付之款
    項。詎被告竟意圖為自己不法所有之概括犯意，未告知原告
    上開出資合建房屋之契約已不能實現之情事，使原告陷於錯
    誤，誤信前開土地買賣契約仍存在，而自82年6 月1 日起至
    同年7 月3 日止，連續向原告詐得100 萬8,200 元。爰依侵
    權行為損害賠償之法律關係提起本訴等情。並聲明：如主文
    第1 項所示，願供擔保請准宣告假執行。
二、被告則以：伊有誠意與原告和解，但原告所提和解條件，伊
    無法接受等語置辯。並聲明：原告之訴及假執行之聲請均駁
    回，如受不利判決，願供擔保請准宣告免為假執行。
三、原告主張之上揭詐欺事實，有本院94年度簡字第2031號刑事
    簡易判決書附卷可稽，且為被告所不爭執，自堪信為真實。
四、按「因故意或過失，不法侵害他人之權利者，負損害賠償責
    任」，民法第184 條第1 項前段定有明文。查被告詐欺原告
    原有金錢，自屬故意不法侵害原告之權利，應負損害賠償責
    任。
五、從而，原告依侵權行為損害賠償之法律關係，請求被告給付
    原告100 萬8,200 元，及自起訴狀繕本送達翌日即94年7 月
    22日起至清償日止，按年息百分之5 計算之利息，為有理由
    ，應予准許。
六、兩造陳明願供擔保請准宣告假執行及免為假執行，經核均無
    不合，爰分別酌定相當擔保金額併准許之。
據上論結，本件原告之訴為有理由，依民事訴訟法第78條、第39
0 條第2 項、第392 條第2 項，判決如主文。
中    華    民    國    95    年    2     月    23    日
                  民事第二庭    法  官  連士綱
以上正本，係照原本作成。
如對本判決上訴，須於判決送達後20日內向本院提出上訴狀
中    華    民    國    95    年    2     月    23    日
                                書記官  李宏明


司法院資訊處製作；財團法人民間司法改革基金會備份。
